# 指定为公允价值计量的股权投资后续计量

提问人：是大哥呀 时间：2019-11-20 06:30:35
请教陈版，企业有指定为公允价值计量的股权投资，我们按照实缴出资比例计算公允价值，后续因为其他股东增加出资，导致实缴比例发生变化，当期公允价值变动应该如何计量呢？谢谢陈版

回答人：chenyiwei
直接按期末稀释后的单位公允价值和持股数量计算期末公允价值，虽然是被动稀释，但不单独考虑和确认视同处置收益，将期初期末公允价值的差额军列入公允价值变动损益。